tr: Kapı kolu çalışma şekli: Kablo tahrikli; Kilit silindiri entegre; Anahtarsız giriş düğmesi; Mekanik (elektronik yok); Elektrikli/otomatik kol (dışa açılır); Yakınlık sensörü (dokunmatik); Çubuk/bağlantı tahrikli; Diğer
zh-TW: 車門把手操作方式: 鋼索驅動; 整合鎖芯; 免鑰匙進入按鈕; 機械式 (無電子產品); 電動/自動把手 (彈出式); 接近感測器 (觸控); 連桿/連桿機構驅動; 其他
fi: Ovenkahvan käyttötapa: Vaijerikäyttöinen; Integroitu avainsylinteri; Avaimettoman käytön painike; Mekaaninen (ei elektroniikkaa); Sähkötoiminen/automaattinen kahva (esiin ponnahtava); Lähestymisanturi (kosketus); Tanko-/vivustokäyttöinen; Muu
sk-SK: Obsluha kľučky dverí: Ovládané lankom; Integrovaná vložka zámku; Tlačidlo bezkľúčového prístupu; Mechanické (bez elektroniky); Elektrická/automatická kľučka (výsuvná); Snímač priblíženia (dotykový); Ovládané tiahlom/pákovím; Iné
pt-PT: Operação do identificador de porta: Acionado por cabo; Cilindro de chave integrado; Botão de entrada sem chave; Mecânico (sem eletrónica); Puxador elétrico/automático (pop-out); Sensor de proximidade (toque); Acionado por haste/articulação; Outro
nb: Dørreferanseoperasjon: Kabelaktivert; Integrert nøkkelsylinder; Knapp for nøkkelfri adgang; Mekanisk (ingen elektronikk); Elektrisk/automatisk håndtak (utsprett); Nærhetssensor (berøring); Stang-/leddaktivert; Annet
th: การใช้งานมือจับประตู: ทำงานด้วยสายสลิง; กระบอกกุญแจในตัว; ปุ่ม Keyless Entry; กลไก (ไม่มีระบบอิเล็กทรอนิกส์); ที่จับไฟฟ้า/อัตโนมัติ (เด้งออก); เซ็นเซอร์จับระยะ (สัมผัส); ทำงานด้วยก้าน/กลไกเชื่อมต่อ; อื่นๆ
lt-LT: Durų rankenos veikimo tipas: Valdoma trosu; Integruotas raktų cilindras; Beraktio atrakinimo mygtukas; Mechaninė (be elektronikos); Elektrinė / automatinė rankenėlė (iššokanti); Artumo jutiklis (jutiklinis); Valdoma strypu / trauke; Kita
ru: Способ работы дверной ручки: С тросовым приводом; Встроенный цилиндр замка; Кнопка бесключевого доступа; Механическое (без электроники); Электрическая/автоматическая ручка (выдвижная); Датчик приближения (сенсорный); С тяговым/рычажным приводом; Другое
fr: Fonctionnement de la poignée de porte: Actionné par câble; Barillet intégré; Bouton d’ouverture sans clé; Mécanique (sans électronique); Poignée électrique/automatique (escamotable); Capteur de proximité (tactile); Actionné par tige/tringlerie; Autre
pl: Działanie klamki drzwi: Sterowana linką; Zintegrowana wkładka zamka; Przycisk otwierania bezkluczykowego; Mechaniczna (bez elektroniki); Elektryczna/automatyczna (wysuwana); Czujnik zbliżeniowy (dotykowy); Sterowana cięgnem/dźwignią; Inne
hu: Ajtófogantyú működtetése: Bowdenes; Zárbetéttel egybeépített; Kulcs nélküli nyitógomb; Mechanikus (elektronika nélkül); Elektromos/automatikus kilincs (kiugró); Közelségérzékelő (érintéses); Rudazatos; Egyéb
hr-HR: Vrata korisničko ime rad: Pogonjeno sajlom; Integrirani cilindar ključa; Gumb za ulazak bez ključa; Mehanički (bez elektronike); Električna/automatska kvaka (izvlačna); Senzor blizine (na dodir); Aktivacija šipkom/polugom; Ostalo
de: Funktionsweise des Türgriffs: Kabelbetätigt; Integrierter Schließzylinder; Keyless-Entry-Taste; Mechanisch (keine Elektronik); Elektrischer/automatischer Griff (Pop-out); Näherungssensor (Touch); Gestängebetätigt; Sonstige
pt-BR: Operação da maçaneta da porta: Acionamento por cabo; Cilindro de chave integrado; Botão de entrada sem chave; Mecânico (sem eletrônicos); Maçaneta elétrica/automática (retrátil); Sensor de proximidade (toque); Acionamento por haste/articulação; Outros
ko: 도어 핸들 작동 방식: 케이블 작동식; 키 실린더 내장형; 키리스 엔트리 버튼; 기계식(전자 장치 없음); 전동식/자동 핸들(팝아웃); 근접 센서(터치); 로드/링키지 작동식; 기타
en: Door handle operation: Cable-actuated; Key cylinder integrated; Keyless entry button; Mechanical (no electronics); Power/automatic handle (pop-out); Proximity sensor (touch); Rod/linkage-actuated; Other
ja: ドアハンドルの操作: ケーブル作動; キーシリンダー内蔵; キーレスエントリーボタン; 機械式 (電子機器なし); 電動/自動ハンドル (ポップアウト); 近接センサー (タッチ); ロッド/リンケージ作動; その他
nl: Deurhendel bediening: Kabelbediend; Geïntegreerde sleutelcilinder; Keyless entry-knop; Mechanisch (geen elektronica); Elektrische/automatische handgreep (pop-out); Nabijheidssensor (touch); Stang-/hefboombediend; Overige
sv: Dörranvändarnamnets drift: Vajerstyrd; Integrerad låscylinder; Knapp för nyckelfritt system; Mekanisk (utan elektronik); Elektriskt/automatiskt handtag (pop-out); Närhetssensor (touch); Stång-/länkagestyrd; Övrigt
vi: Hoạt động của tay nắm cửa: Điều khiển bằng cáp; Tích hợp ổ khóa; Nút mở khóa không cần chìa; Cơ học (không có điện tử); Tay nắm điện/tự động (bật ra); Cảm biến tiệm cận (chạm); Điều khiển bằng thanh/khớp nối; Khác
zh-CN: 门把手操作方式: 线缆致动; 集成锁芯; 无钥匙进入按钮; 机械（无电子元件）; 电动/自动把手（弹出式）; 接近传感器（触摸）; 连杆致动; 其他
es: Funcionamiento del picaporte de la puerta: Accionado por cable; Cilindro de llave integrado; Botón de entrada sin llave; Mecánico (sin electrónica); Manija eléctrica/automática (desplegable); Sensor de proximidad (táctil); Accionado por varilla/varillaje; Otro
el: Λειτουργία χειρολαβής πόρτας: Ενεργοποίηση με καλώδιο; Ενσωματωμένος κύλινδρος κλειδιού; Κουμπί εισόδου χωρίς κλειδί; Μηχανική (χωρίς ηλεκτρονικά); Ηλεκτρική/αυτόματη λαβή (αναδυόμενη); Αισθητήρας εγγύτητας (αφής); Ενεργοποίηση με ράβδο/σύνδεσμο; Άλλο
it: Funzionamento handle della porta: A cavo; Cilindretto integrato; Pulsante di apertura keyless; Meccanico (senza componenti elettroniche); Maniglia automatica/elettrica (a comparsa); Sensore di prossimità (touch); Aste/tiranti; Altro
bg-BG: Начин на работа на дръжката на вратата: С жило; С вграден патрон за ключ; Бутон за безключов достъп; Механична (без електроника); Електрическа/автоматична дръжка (изскачаща); Сензор за близост (докосване); С лостов механизъм; Друго
cs: Způsob ovládání kliky dveří: Ovládané lankem; Integrovaná vložka zámku; Tlačítko bezklíčového přístupu; Mechanické (bez elektroniky); Elektrická/automatická klika (výsuvná); Senzor přiblížení (dotykový); Ovládané táhlem; Jiné
da: Betjening af dørhåndtaget: Kabelaktiveret; Integreret nøglecylinder; Knap til nøglefri adgang; Mekanisk (ingen elektronik); Elektrisk/automatisk håndtag (pop ud); Nærhedssensor (berøring); Stang-/ledaktiveret; Andet
ro-RO: Funcționarea mânerului ușii: Acționat prin cablu; Cu cilindru cu cheie integrat; Buton pentru acces fără cheie; Mecanic (fără electronice); Mâner electric/automat (retractabil); Senzor de proximitate (tactil); Acționat prin tijă/pârghie; Altele
sl-SI: Način delovanja vratne kljuke: Pogon na pletenico; Integriran zapiralni cilinder; Gumb za vstop brez ključa; Mehansko (brez elektronike); Električna/samodejna kljuka (izskočna); Senzor bližine (dotik); Pogon z drogovjem/vzvodjem; Drugo